【裁判字號】    98,審抗,142
【裁判日期】    980518
【裁判案由】    本票裁定
【裁判全文】
臺灣臺北地方法院民事裁定             98年度審抗字第142號
抗  告  人  甲○○
相  對  人  荷商荷蘭銀行股份有限公司台北分公司
法定代理人  乙○○
上列當事人間聲請本票裁定事件，抗告人對於民國98年3月20日
本院98年度司票字第6967號裁定提起抗告，本院裁定如下：
    主  文
抗告駁回。
抗告程序費用新台幣壹仟元由抗告人負擔。
    理  由
一、相對人於原審聲請意旨略以：伊執有抗告人於民國92年7月2
    日所簽發之金額為新臺幣（下同）35萬元，付款地於台北市
    ，並約定按伊牌告基準利率加年息8.825％機動計算之利息
    ，免除作成拒絕證書，到期日未載本票1紙（下稱系爭本票
    ），詎於96年2月28日經提示僅獲部分付款，其餘182,623元
    部份未獲付款，為此爰依票據法第123條規定，聲請裁定就
    上開未付票款及按年息12.75％計算之利息准許強制執行等
    語。
    原審就系爭本票中128,623元及自96年2月28日起至清償日止
    ，按年息12.75％計算之利息，裁定准許強制執行。
二、本件抗告意旨略以：伊從未簽發系爭本票交付予相對人，況
    相對人並不曾通知伊其持有伊所簽發之系爭本票，原審不察
    而予相對人准予強制執行之裁定，實屬違法，爰依法提起抗
    告，請求廢棄原許可強制執行之裁定云云。
三、按執票人向本票發票人行使追索權時，得聲請法院裁定後強
    制執行，票據法第123條定有明文；次按，本票執票人，依
    上開規定，聲請法院裁定許可對發票人強制執行，係屬非訟
    事件，此項聲請之裁定，及抗告法院之裁定，僅依非訟事件
    程序，以審查強制執行許可與否，並無確定實體上法律關係
    存否之效力，如發票人就票據債務之存否有爭執時，應由發
    票人提起確認之訴，以資解決，最高法院57年台抗第76號判
    例參照。
四、經查，相對人主張之事實，業據提出系爭本票1紙為證，並
    為抗告人所不爭執，而原審就系爭本票為形式上之審查，認
    其已具備本票各項應記載事項，合於票據法第120條規定，
    屬有效之本票，乃裁定准許強制執行，並無不合。抗告人所
    稱伊不曾簽發系爭本票交付予相對人，況相對人不曾通知伊
    其持有伊所簽發之系爭本票等語，縱為屬實，核屬實體法上
    之爭執，揆諸上開說明，應由抗告人提起確認之訴，以資解
    決，不得於非訟事件程序中為此爭執，抗告法院亦不得予以
    審究。從而，抗告意旨指摘原裁定不當，求予廢棄，為無理
    由，應予駁回。
五、據上論結，本件抗告為無理由。依非訟事件法第46條、第21
    條第2項、第24條第1項，民事訴訟法第495條之1第1項、第
    449條第1項、第78條，裁定如主文。
中    華    民    國    98    年    5     月    18    日
                  民事第六庭審判長法官  劉坤典
                                  法官  陳婷玉
                                  法官  黃柄縉
以上正本係照原本作成
本裁定不得再抗告
中    華    民    國    98    年    5     月    18    日
                                書記官  蔡凱如


司法院資訊處製作；財團法人民間司法改革基金會備份。
